【裁判字號】    89,易,1035
【裁判日期】    890410
【裁判案由】    誣告
【裁判全文】
臺灣板橋地方法院刑事判決                        八十九年度易字第一０三五號
    公  訴  人  臺灣板橋地方法院檢察署檢察官
    被      告  甲○○
右被告因誣告案件，經檢察官提起公訴（八十八年度偵字第二二０三六號），本院判
決如左：
    主  文
甲○○未指定犯人而向該管公務員誣告犯罪，處拘役拾日，如易科罰金，以佰元
折算壹日。
    事  實
一、甲○○明知車號：GX-2197 號自用小客車並未失竊，而由其子張憲玟占有使用，
    並未失竊，竟未指定犯人，於民國八十八年七月六日上午十時許，向台北縣警察
    局土城分局，謊報上開車輛於八十七年六月十五日上午十二時許，在台北縣土城
    市○○街三十三巷一號車庫內失竊，報請該管有偵查犯罪權限之司法警察機關，
    協助偵查竊取機車罪嫌，而誣告他人犯竊盜罪嫌。嗣張憲玟於八十八年八月十一
    日下午七時三十分許，駕駛上開車輛，行經台北市○○區○○路松山火車站前，
    為警誤為嫌犯查獲，循線查悉上情。
二、案經台北市政府警察局松山分局移由台灣台北地方法院檢察署檢察官報經台灣高
    等法院檢察署核轉台灣板橋地方法院檢察署檢察官偵查起訴。
    理  由
一、被告經合法傳喚，無正當理由不到庭。惟查被告甲○○於偵查中對其於八十八年
    七月六日上午十時許，未指定犯人，向司法警察機關申報車輛失竊之事實坦承不
    諱（見台灣板橋地方法院檢察署檢察官八十八年十一月九日訊問筆錄），然矢口
    否認有誣告之犯行，辯稱略以該車平日係伊使用，於八十七年六月十五日上午十
    二時許，發現該車失竊，一直找尋，並透過黃寶珠詢問張憲玟有無使用該車，經
    黃寶珠轉告張憲玟答稱並無使用該車，始報案遭竊，不知張憲玟在使用該車，並
    未誣告他人犯罪云云。經查：
(一)、證人張憲玟於偵查中證稱以八十七年六、七月間，因伊母生病而後去世，須辦理
    喪事，常與被告見面，被告知悉伊使用上開車輛，爾後伊偶而會駕駛該車前往被
    告斯時在土城市○○街八巷一號之住處探望被告等語（見八十八年十二月三日偵
    查訊問筆錄）。是該車係由何人使用，自屬了然可悉。
(二)、又該車係登記於張憲玟所經營之協展塑膠股份有限公司之名下，張憲玟自有權限
    使用該車，且張憲玟亦證稱自八十六年一月之後，即已使用該車（見同上筆錄）
    ，被告陳稱該車由其使用，即非可採。況且，若果該車確係由被告長期使用，豈
    有在發現該車不見後，竟對其子張憲玟產生懷疑認係其所取去，進而透過他人詢
    及張憲玟是否使用該車之理。
(三)、據上說明，足證被告自係知悉該車並未失竊，而故為謊報，是被告所辯，顯屬事
    後卸責之詞，核無足採。此外，並有車輛竊盜車牌失竊資料個別查詢報告表一紙
    在卷足憑。事證明確，被告犯行，洵堪認定。
二、核被告所為，係犯刑法第一百七十一條第一項之未指明犯人誣告罪。爰審酌被告
    犯罪之動機、目的、手段，犯罪所生之危害，及犯罪後態度等一切情狀，量處如
    主文所示之刑，並諭知易科罰金之折算標準。
三、被告經合法傳喚無正當理由不到庭，惟本院認為係應科拘役之案件，爰不待其陳
    述逕行判決，附此敘明。
據上論斷，應依刑事訴訟法第二百九十九條第一項前段、第三百零六條，刑法第一百
七十一條第一項、第四十一條，罰金罰鍰提高標準條例第一條前段、第二條，判決如
主文。
本案經檢察官陳盈錦到庭執行職務。
中      華      民      國      八十九      年    四      月    十      日
                                      台灣板橋地方法院刑事第六庭
                                          法  官  黎  錦  福
右正本證明與原本無異
如不服本判決應於送達後十日內向本院提出上訴狀
                                          書記官  吳  玉  華
中      華      民      國      八十九      年    四      月    十四    日
附錄本案論罪科刑法條全文：
刑法第一百七十一條：
未指定犯人，而向該管公務員誣告犯罪者，處一年以下有期徒刑、拘役或三百元以下
罰金。
未指定犯人，而偽造、變造犯罪證據或使用偽造、變造之犯罪證據，致開始刑事訴訟
程序者亦同。


司法院資訊處製作；財團法人民間司法改革基金會備份。
